臺灣彰化地方法院刑事判決
111年度訴字第658號
公  訴  人  臺灣彰化地方檢察署檢察官
被      告  蔡燿州


上列被告因妨害公務等案件，經檢察官提起公訴（111年度偵字
第7453號），被告於本院準備程序中，就被訴事實為有罪之陳述
，經合議庭裁定改由受命法官獨任進行簡式審判程序，本院判決
如下：
    主          文
蔡燿州駕駛動力交通工具，吐氣所含酒精濃度達每公升零點二五
毫克以上，處有期徒刑陸月，併科罰金新臺幣參萬元，有期徒刑
如易科罰金，罰金如易服勞役，均以新臺幣壹仟元折算壹日；又
犯駕駛動力交通工具妨害公務罪，處有期徒刑柒月。
    犯罪事實及理由
一、本件係經被告蔡燿州於準備程序進行中就被訴事實為有罪之
    陳述，而經本院合議庭裁定以簡式審判程序審理，則依刑事
    訴訟法第273條之2、同法第159條第2項之規定，不適用傳聞
    法則有關限制證據能力之相關規定；並得依同法第310條之2
    準用同法第454條之規定製作略式判決書，僅需記載犯罪事
    實、證據名稱及應適用之法條，並得以簡略方式為之，合先
    敘明。
二、犯罪事實：蔡燿州於民國111年5月6日晚間8時許，在彰化縣
    ○○鎮○○路00號之1住處飲用米酒1瓶後，仍於翌（7）日上午7
    時許，無照駕駛已註銷車牌號碼000-0000號自用小客車搭載
    李俊賢外出購物，嗣於同日上午7時45分許，因其車牌逾檢
    註銷，為員警王鄱淞駕駛巡邏車鳴笛示意停車攔檢，蔡燿州
    於員警依法攔檢時，竟加速逃逸，惟行至彰化縣二林鎮文華
    一街與新民街路口時，不慎與洪文祥所駕駛之車號0000-00
    號自小客車發生擦撞而停車（洪文祥未受傷），員警王鄱淞
    遂將巡邏車停靠其後，詎蔡燿州竟基於妨害公務及毀損公物
    之犯意，踩油門倒車衝撞巡邏車，致車號000-0000號巡邏車
    之左前保險桿凹陷、駕駛座車門無法開啟而毀損（王鄱淞未
    受傷）。嗣為警於同日上午8時37分許，在彰化縣○○鎮○○路0
    段000號，測得其吐氣中之酒精濃度為每公升0.96毫克，達
    每公升0.25毫克以上。
三、前項犯罪事實，有下列證據可資為佐：
  ㈠被告蔡燿州於本院準備程序及審理時之自白。
　㈡證人李俊賢於警詢時之證述。
  ㈢二林分駐所道路交通事故當事人酒精測定紀錄表、財團法人
    工業技術研究院呼氣酒精測試器檢定合格證書。
　㈣A3類道路交通事故調查紀錄表、道路交通事故現場圖、道路
    交通事故調查報告表(一)(二)-1、現場暨車損照片19張、行
    車紀錄器翻拍照片4張。
　㈤車輛詳細資料報表、公路監理電子閘門系統查詢汽車駕駛人
    資料、彰化縣警察局舉發違反道路交通管理事件通知單影本
    。
四、論罪科刑部分：
　㈠核被告所為，係犯刑法第185條之3第1項第1款駕駛動力交通
    工具，吐氣所含酒精濃度達每公升0.25毫克以上罪、同法第
    135條第3項第1款、第1項之駕駛動力交通工具妨害公務執行
    罪及同法第138條之損壞公務員職務上掌管之物品罪。又被
    告所犯上開妨害公務、毀損公物2罪間，係以一行為同時觸
    犯上開二罪，為想像競合犯，應依刑法第55條規定，從一重
    論以駕駛動力交通工具妨害公務執行罪。被告上開先後之不
    能安全駕駛、妨害公務行為，犯意各別，行為互殊，應予分
    論併罰。
  ㈡爰以行為人之責任為基礎，審酌被告前已有酒醉駕車之前科
　  紀錄，再犯本案(第5次酒後駕車)，顯未能從前案中記取教
　  訓；且不得酒後駕駛動力交通工具，業經政府三申五令宣導
    ，為時甚久，被告對此應知之甚詳，詎不知警惕，仍酒後無
    照(酒駕逕註)駕駛已註銷車牌之自用小客車於道路，因被執
    行巡邏員警發現，依法攔檢時，被告因心虛且仍在假釋中，
    深怕遭警攔查恐致假釋被撤銷，遂加速逃逸，不慎與被害人
    洪文祥所駕駛之自用小客車發生碰撞，所幸僅造成車損，並
    無人員傷亡，被告為脫免逮捕遂對依法執行職務之員警，以
    駕駛車輛衝撞警車之方式，對員警施加暴力並損壞公物，嚴
    重藐視國家公權力，影響公務順利執行，危害員警執行職務
    之嚴正性及執法尊嚴，並可能危及值勤員警之生命、身體安
    全，對於社會公共秩序及值勤員警之人身安全影響甚鉅；且
    被告為警查獲時之吐氣酒精測定濃度高達每公升0.96毫克，
    對一般往來之人車均生高度危險性，所為實屬可議。惟念及
    被告犯後均坦承犯行，態度尚可，且賠償其中被害人洪文祥
    之車輛損失，此有和解書及電話洽辦公務紀錄單各1份在卷
    可參(見本院卷第65、83頁)，兼衡被告本案犯罪之動機、目
    的、手段與自述國中畢業教育程度、目前靠身心障礙補助過
    生活，肝硬化之身體狀況及父母、太太均過世之家庭生活狀
    況等一切情狀，分別量處如主文所示之刑，併就不能安全駕
    駛部分，諭知易服勞役及易科罰金之折算標準。
五、據上論斷，應依刑事訴訟法第273條之1第1項、第299條第1
    項前段、第310條之2、第454條第1項，判決如主文。
中　　華　　民　　國　　111 　年　　8 　　月　　23　　日
                  刑事第八庭   法    官  林于捷
以上正本證明與原本無異。
如不服本判決應於收受判決後20日內向本院提出上訴書狀，並應
敘述具體理由。其未敘述上訴理由者，應於上訴期間屆滿後20日
內向本院補提理由書( 均須按他造當事人之人數附繕本) 「切勿
逕送上級法院」。
告訴人或被害人對於判決如有不服具備理由請求檢察官上訴者，
其上訴期間之計算係以檢察官收受判決正本之日期為準。
中　　華　　民　　國　　111 　年　　8 　　月　　23　　日
                               書 記 官  林佩萱
附錄本案論罪科刑法條：
中華民國刑法第135條
對於公務員依法執行職務時，施強暴脅迫者，處3年以下有期徒
刑、拘役或30萬元以下罰金。
意圖使公務員執行一定之職務或妨害其依法執行一定之職務或使
公務員辭職，而施強暴脅迫者，亦同。
犯前二項之罪而有下列情形之一者，處6月以上5年以下有期徒刑
：
一、以駕駛動力交通工具犯之。
二、意圖供行使之用而攜帶兇器或其他危險物品犯之。
犯前三項之罪，因而致公務員於死者，處無期徒刑或7年以上有
期徒刑；致重傷者，處3年以上10年以下有期徒刑。
中華民國刑法第138條
（妨害職務上掌管之文書物品罪）
毀棄、損壞或隱匿公務員職務上掌管或委託第三人掌管之文書、
圖畫、物品，或致令不堪用者，處5年以下有期徒刑。
中華民國刑法第185條之3
駕駛動力交通工具而有下列情形之一者，處3年以下有期徒刑，
得併科30萬元以下罰金：
一、吐氣所含酒精濃度達每公升零點二五毫克或血液中酒精濃度
    達百分之零點零五以上。
二、有前款以外之其他情事足認服用酒類或其他相類之物，致不
    能安全駕駛。
三、服用毒品、麻醉藥品或其他相類之物，致不能安全駕駛。
因而致人於死者，處3年以上10年以下有期徒刑，得併科2百萬元
以下罰金；致重傷者，處1年以上7年以下有期徒刑，得併科1百
萬元以下罰金。
曾犯本條或陸海空軍刑法第54條之罪，經有罪判決確定或經緩起
訴處分確定，於十年內再犯第1項之罪因而致人於死者，處無期
徒刑或5年以上有期徒刑，得併科3百萬元以下罰金；致重傷者，
處3年以上10年以下有期徒刑，得併科2百萬元以下罰金。